# 集体企业增资

提问人：灰姑娘 gdkj 时间：2012-07-03 16:40:40
请教各位老师，集体企业增加注册资金都需要办理哪些手续，流程是什么？

回答人：chenyiwei
相关资料较少，你可以查一下《中华人民共和国城镇集体所有制企业条例》、《企业法人登记管理条例》以及相关的具体规定，并可向主管工商登记机关咨询、了解。一般集体企业都有审批机关和主管部门，变更注册资本等重大事项在履行了内部决策程序之后，都应经过审批机关和主管部门批准。